【裁判字號】    90,上易,15
【裁判日期】    900120
【裁判案由】    詐欺
【裁判全文】
臺灣高等法院臺南分院刑事判決          九十年度上易字第一五號        潛
      上  訴  人
      即  被  告  戊  ○  ○
右列上訴人因詐欺案件，不服臺灣臺南地方法院八十九年度易字第二七六七號中華民
國八十九年十一月二十日第一審判決（起訴案號：臺灣臺南地方法院檢察署八十九年
度偵字第六八四一號），提起上訴，本院判決如左：
      主      文
上訴駁回。
      事      實
一、戊○○與年籍不詳成年之自稱「黃國勝」男子，共同基於意圖為自己不法之所有
    之概括犯意，先由戊○○提供其身分證資料、印章，於民國八十九年三月八日夥
    同「黃國勝」至台南縣歸仁鄉第一銀行歸仁分行等四家銀行，以其名義開立活期
    存款帳戶七戶後，將存摺及提款卡交付與「黃國勝」，「黃國勝」則以每一帳戶
    新台幣（下同）五百元作為酬庸而當場交付三千五百元與戊○○，並允諾次月每
    一帳戶酬庸一千元，「黃國勝」則連續在報紙刊登廣告，稱其可代為辦理銀行信
    用貸款，並於急需用錢之人詢問時告以需先繳付一萬元至二萬五千元不等之手續
    費，致如附表所列之丙○○等人先後陷於錯誤而將附表所列之款項匯入戊○○之
    一銀帳戶內，並隨即由「黃國勝」以提款卡領走，而詐得現金。丙○○等人於匯
    款後並未獲得貸款，始之知騙。
二、案經台南縣警察局歸仁分局報請臺灣臺南地方法院檢察署檢察官偵查起訴。
      理      由
一、訊據上訴人即被告戊○○矢口否認有詐欺犯行，辯稱；不知黃國勝拿伊帳戶去詐
    騙，亦未與之有夥同情形，否則伊不可能看到媒體報導後至第一銀行止付云云。
二、前開事實，業據被告戊○○坦承至銀行開設帳戶交付「黃國勝」並接受其報酬等
    事不諱，並據被害人丙○○、甲○○○、丁○○、乙○○於警訊時指述受詐騙而
    將現金存入戊○○一銀帳戶之事明確，復有存款存根聯附卷可稽，按銀行帳戶係
    供個人從事經濟活動之用，屬個人私密之物，被告卻將其帳戶提供予不詳年籍之
    陌生人「黃國勝」使用，並從中獲得利益，足徵被告就「黃國勝」者使用其帳戶
    從事不法詐欺行為，應有所認識，況被告於原審審判中也自承一時貪念、請求給
    予自新機會，是被告自難辭共同正犯罪責。被告上開辯詞，為飾卸之詞，不足採
    信，其犯行堪以認定。
三、核被告所為，係犯刑法第三百三十九條第一項之詐欺罪。被告與「黃國勝」者間
    ，互有犯意之聯絡與行為之分擔，為共同正犯。其先後多次詐欺犯行，時間緊接
    ，所犯構成要件亦復相同，顯係基於概括犯意反覆為之，為連續犯，應依刑法第
    五十六條之規定論以一罪，並加重其刑。原審審酌被告犯罪之動機、手段，目的
    、方法、犯罪所生危害及犯罪後自承錯誤之態度等情狀，適用刑法第二十八條、
    第五十六條、第三百三十九條第一項、罰金罰鍰提高標準條例第一條前段，量處
    有期徒刑十月，以示懲儆。本院經核原判決認事用法，均無不合，量刑亦屬妥適
    。被告上訴意旨，否認犯罪，並指摘原判決不當，為無理由，應予駁回。
四、據上論斷，應依刑事訴訟法第三百六十八條，判決如主文。
本案經檢察官邱克斌到庭執行職務。
中  華  民  國      九  十      年      一      月        二  十        日
                                臺灣高等法院臺南分院刑事第五庭
                                    審判長法官  茆    臺    雲
                                          法官  李    文    福
                                          法官  蔡    長    林
右正本證明與原本無異。
不得上訴。
                                    法院書記官  李    培    薇
中  華  民  國      九  十      年      一      月        二  十        日
附錄本案論罪科刑法條全文：
刑法第三百三十九條第一項：意圖為自己或第三人不法之所有，以詐術使人將本人或
                          第三人之物交付者，處五年以下有期徒刑、拘役或科或
                          併科一千元以下罰金。
附表：
┌──┬────┬────────┬─────┬────────────┐
│編號│被 害 人│ 匯  款  時  間 │ 款金 額│ 備                  註 │
├──┼────┼────────┼─────┼────────────┤
│ １ │丙 ○ ○│八十九年三月九日│九千元    │                        │
├──┼────┼────────┼─────┼────────────┤
│ ２ │甲○○○│八十九年三月九日│一萬五千元│受騙後，另入鄭愛蕙帳戶│
│    │        │                │          │二萬元，入陳村旻帳戶│
│    │        │                │          │萬元。                  │
├──┼────┼────────┼─────┼────────────┤
│ ３ │乙 ○ ○│八十九年三月十日│二萬五千元│受騙後，另入張瓊月帳戶│
│    │        │                │          │三萬五千元，入鄭愛蕙帳│
│    │        │                │          │戶三萬元。              │
└──┴────┴────────┴─────┴────────────┘


司法院資訊處製作；財團法人民間司法改革基金會備份。
